# 求助陈版指导!又烦您了!

提问人：我爱新视野 时间：2010-01-15 18:09:04
本单位（简称B公司）原是个事业单位，单位性质是出版社，主要业务是出版发行， 2009 年度本单位进行改制，经审计后评估，评估所对本单位进行了评估，事务所对本单位按二种方法进行了评估，其中按成本法评估结果为 1 个亿，按收益法评估结果为1.5个亿，评估所在评估报告中是这样叙述的：收益法与成本加和法评估结果相差0.5个亿，本次评估中成本法评估范围仅包括企业账面存在的各项资产,而贵出版社经营所依赖的主要资源除了固定资产、营运资金等有形资源之处，还包括作者资源、出版销售渠道、服务能力、管理技术、人才团队、品牌效应等重要的无形资源。综上所述，最终采用收益法评估结果1.5个亿作为最终评估结论。 改制评估后，财政厅出具了关于核准出版社转让股权转让资产评估项目的批复，将本单位股权转让给A国有独资有限公司（经营业务也为出版经营），财政部门的批复附件为一张资产评估结果汇总表（主要格式是账面值0.9亿元、调整后账面值为0.9亿元、评估值为1.5亿元）。
同时，财政部门又出具了关于出版社资产评估结果核准及转企改制相关费用提留的问题批复，批示后附一张资产评估结果汇总表（主要格式是账面值0.9亿元、调整后账面值为0.9亿元、评估值为 1 亿元）。后本单位按照A国有独资有限公司出具的转企改制的注册资本金问题批复，将财政部门确认的国有净资产（评估值） 1 亿元，扣除改制人员提留经费0.2亿元后，可进入改制新设的公司制企业的国有净资产为0.8亿元。 请问陈版主，本单位股权转让给A国有独资有限公司，A国有独资有限公司的账务是这样处理： 借：长期股权投资-B公司 1.3亿元=（1.5亿-0.2亿） 贷：资本公积 1.3亿元 本公司这样处理: 借：净资产 0.8亿元=（ 1 亿-0.2亿） 贷：实收资本 0.8亿元 及本单位按评估的资产加和法确认的价值扣除改制人员提留经费0.2亿元后，对本公司的账面进行调整，而财政部门将本公司的净资产投入到A国有独资有限公司按收益法扣除改制人员提留经费0.2亿元后作为国家对A国有独资有限公司的资本投入。我这样处理是否正确，陈版？

回答人：chenyiwei
回复 报纸 2009masq 的帖子个人赞同你的理解。不过确实需要解决汪老师所提出的这些问题。

回答人：chenyiwei
回复 10 楼 我爱新视野 的帖子要看是否构成非同一控制下的企业合并了。如果是同一集团内部的转移，则多数属于同一控制下，差额冲减资本公积的可能性相对较大。

回答人：chenyiwei
回复 12 楼 我爱新视野 的帖子需要完整了解事项背景。但个人理解作为同一控制的可能性相对大些。